臺灣高等法院刑事裁定
                                 107年度金上重訴字第35號
上  訴  人  臺灣臺北地方檢察署檢察官
上  訴  人
即  被  告  陳淑珠


選任辯護人  蘇振文律師
            朱敏賢律師
上  訴  人
即  被  告  張平沼


選任辯護人  陳恒寬律師
被      告  張元銘


選任辯護人  方伯勳律師
            李建慶律師 
上列被告等因證券交易法等案件，本院裁定如下：
    主  文
陳淑珠、張平沼均限制住居於臺北市○○區○○○路0段00號17樓。
張元銘限制住居於臺北市○○區○○街00號13樓，並自民國一百零九
年一月十二日起，應於每週星期日及星期一晚上七時至十時期間
，至臺北市政府警察局大安分局瑞安街派出所報到。
    理  由
一、按民國108年6月19日修正公布、同年12月19日施行之刑事訴
    訟法，增訂第八章之一限制出境、出海，其中第93之6條為
    ：「依本章以外規定得命具保、責付或限制住居者，亦得命
    限制出境、出海，並準用第九十三條之二第二項及第九十三
    條之三至第九十三條之五之規定。」另增訂之第93之3條第2
    項後段並規定，審判中限制出境、出海每次不得逾8月，犯
    最重本刑為有期徒刑10年以下之罪者，累計不得逾5年，其
    餘之罪，累計不得逾10年。又依同日修正施行之刑事訴訟法
    施行法第7之11條第3項之規定，依前項規定重為處分者，期
    間依刑事訴訟法第93條之3之規定重新起算。但犯最重本刑
    為有期徒刑10年以下之罪者，審判中之限制出境、出海期間
    ，連同原處分期間併計不得逾5年。
二、復按被告經法官訊問後，雖有第101條第1項或第101條之1第
    1項各款所定情形之一而無羈押之必要者，得逕命具保、責
    付或限制住居，刑事訴訟法第102條之2前段定有明文；同法
    第116條之2第1項第1款、第117條第1項後段亦分別規定，法
    院許可停止羈押時，經審酌人權保障及公共利益之均衡維護
    ，認有必要者，得定相當期間，命被告定期向法院指定之機
    關報到；前2條之規定，於法院依第101條之2逕命具保、責
    付、限制住居之情形，準用之。法院依上開規定，命被告定
    期至警察機關報到，係希冀透過司法警察之監督、約束，以
    降低被告棄保潛逃之風險，確保其日後能遵期到庭，乃替代
    羈押手段之一，屬事實審法院依職權裁量之事項，法院自有
    依卷內相關資料及個案情節，並斟酌訴訟進行程度及其他一
    切情事而為決定。
三、經查：
(一)本案被告陳淑珠、張平沼、張元銘分別因101年1月4日修正
    前證券交易法第175條、刑法第339條第1項、證券交易法第1
    74條第1項第4款等罪，經檢察官提起公訴，並於102年6月17
    日經原審以北院木刑衛102金重訴000000000000號函限制出
    境、出海（見本院卷一第658、661、664頁），第一審判決
    後，檢察官及被告陳淑珠、張平沼分別提起上訴，本院復於
    107年9月25日裁定被告等限制出境、出海（見本院卷二第49
    -50頁），迄上揭刑事訴訟法108年12月19日修正施行時，其
    等受限制出境、出海之期間已逾5年。因被告3人被訴之罪最
    重本刑均為有期徒刑10年以下，故本院前已於修正刑事訴訟
    法施行後，依法以院彥刑治107金上重訴35字第1089004692
    號函撤銷被告等出境、出海之限制（見本院卷六第103頁）
    ，核先敘明。
(二)經本院訊問並聽取當事人之意見後，認被告陳淑珠、張平沼
    雖均否認犯本案之罪，然其等均已由原審判處罪刑，足認其
    等所涉犯罪嫌疑重大；被告張元銘雖經原審為無罪之諭知，
    然其涉犯前揭被訴罪名，既有檢察官於原審審理時所提出之
    證據可參，亦屬犯罪嫌疑重大。又被告3人經濟狀況均屬富
    裕，縱於外國長期居留生活，財源尚不虞匱乏，其等既經檢
    察官提起公訴，不免有趨吉避凶、脫免刑責、不甘受罰之基
    本人性，其中被告陳淑珠、張平沼更經原審認定有罪，判處
    不得易科罰金之刑罰，非無因此啟動逃亡、脫免刑責之動機
    ，而有事實足認有逃亡之虞，是衡諸上情，當有實施一定程
    度強制處分以保全被告等人到庭之必要。惟被告3人於先前
    偵查、審理期間尚均能按時到庭，現階段並無予以羈押之必
    要；又被告陳淑珠、張平沼因涉另案（按本院104年度金上
    重更一字第17號），目前仍受出境、出海之限制，是其等利
    用機會潛逃海外之機會較低，爰審酌本案尚未確定，為確保
    日後審理及執行程序順利進行與強制處分手段間之比例關係
    ，認被告陳淑珠、張平沼部分，以對於其等人身自由限制程
    度較輕之限制住居於其等住所即為已足；而被告張元銘除限
    制住居外，因其公司業務有較頻繁之入出國需要，曾多次向
    原審及本院申請暫時解除限制出境、出海，前往海外之機會
    較常人為多，本院認仍須附加至警察機關報到之義務，始屬
    相當，以確保後續審判程序之進行，爰依職權定其報到之方
    式如主文第2項所示。
(三)至被告張元銘若因業務上或個人之正當原因於特定期間無法
    履行上開向警察機關報到之義務，仍得於相當期日前向本院
    聲請暫時解除，由本院視當時之實際情狀決定是否准許，併
    予敘明。
據上論斷，應依刑事訴訟法第220條、第101條之2前段、第116條
之2第1項第1款、第117條之1第1項後段，裁定如主文。
中　　華　　民　　國　　108 　年　　12　　月　　24　　日
                  刑事第五庭  審判長法  官  許仕楓
                                    法  官  陳如玲
                                    法  官  林柏泓
以上正本證明與原本無異。
如不服本裁定，應於收受送達後五日內向本院提出抗告狀。
                                    書記官  武孟佳
中　　華　　民　　國　　108 　年　　12　　月　　24　　日